---
output: github_document
---

<!-- README.md is generated from README.Rmd. Please edit that file -->

```{r, include = FALSE}
knitr::opts_chunk$set(
  collapse = TRUE,
  comment = "#>",
  fig.path = "man/figures/README-",
  out.width = "100%"
)
```

# mojxmlr

<!-- badges: start -->
[![Lifecycle: experimental](https://img.shields.io/badge/lifecycle-experimental-orange.svg)](https://lifecycle.r-lib.org/articles/stages.html#experimental)
<!-- badges: end -->

法務省登記所備付地図データ（地図XML）をダウンロード・読み込むためのRパッケージです（非公式）．

利用にあたってはあらかじめ[利用規約](https://github.com/amx-project/kuwanauchi01hokkaido/blob/main/LICENSE.md)をご覧ください．

現在，以下のことに対応しています．

- [kuwanauchi](https://github.com/amx-project/kuwanauchi)を通じて地図XMLをダウンロードする
- 地図XMLファイルを[sf](https://r-spatial.github.io/sf/)オブジェクトとして読み込む
  - Python [mojxml2geojson](https://github.com/JDA-DM/mojxml2geojson)のR実装を目指したものです
  - `sf::write_sf()`を通じて`shp`や`gpkg`としても保存が可能です．

バグ報告やご要望は，[Issues](https://github.com/UchidaMizuki/mojxmlr/issues)にお願いします．

## インストール方法

mojxmlrの開発版は[GitHub](https://github.com/)からインストールすることができます。

``` r
# install.packages("devtools")
devtools::install_github("UchidaMizuki/mojxmlr")
```

## 使い方

```{r setup}
library(mojxmlr)
library(dplyr)
library(fs)
library(ggplot2)
```

### 地図XMLのダウンロード

[kuwanauchi](https://github.com/amx-project/kuwanauchi)を通じて地図XMLをダウンロードします．

- `mojxml_find()`に市区町村コードを入力すると各市区町村の地番などが取得できます
- フィルタリングなどを行ったのちに`mojxml_download()`を適用するとデータがダウンロードされます
  - ダウンロードはXMLファイル単位で行われるため取得したい地番以外のデータも
  含まれる可能性があることにご注意ください

```{r mojxml_download}
# 桑名市鍜冶町の地図XMLデータの取得
kuwana_kajimachi <- mojxml_find("24205") |> 
  filter(chiban_name == "桑名市鍜冶町")

kuwana_kajimachi

exdir_kuwana_kajimachi <- file_temp()
mojxml_download(kuwana_kajimachi,
                exdir = exdir_kuwana_kajimachi)

# 取得されたデータ (1ファイル)
path_file(dir_ls(exdir_kuwana_kajimachi))
```

### 地図XMLの読み込み

`read_mojxml()`で地図XMLファイルを[sf](https://r-spatial.github.io/sf/)オブジェクトや
データフレームとして読み込むことができます．

- 以下の読み込みタイプに対応しています
  - `type = "fude_polygon"`: 筆 (ポリゴン; デフォルト)
  - `type = "fude_point"`: 筆界点（ポイント）
  - `type = "fude_line"`: 筆界線（ラインストリング）
  - `type = "admin_line"`: 仮行政界線（ラインストリング）
  - `type = "map_info"`: 図郭（データフレーム）
- 任意座標系の場合はCRSが設定されないためご注意ください

```{r read_mojxml}
file_kuwana_kajimachi <- dir_ls(exdir_kuwana_kajimachi)[[1L]]

# 筆（ポリゴン）
fude_polygon_kuwana_kajimachi <- read_mojxml(file_kuwana_kajimachi)
fude_polygon_kuwana_kajimachi

fude_polygon_kuwana_kajimachi |> 
  mutate(is_kajimachi = oaza_name == "鍜冶町") |> 
  ggplot(aes(fill = is_kajimachi)) +
  geom_sf() +
  scale_fill_manual("鍜冶町",
                    values = c(`TRUE` = "lightcoral",
                               `FALSE` = "lightgray")) +
  labs(caption = stringr::str_glue(
    "出典:「登記所備付地図データ桑名市」(法務省)\n(https://github.com/amx-project/kuwanauchi24mie)を加工して作成"
    ))
```
